【裁判字號】    95,交聲更,42
【裁判日期】    951227
【裁判案由】    違反道路交通管理處罰條例聲明異議
【裁判全文】
臺灣臺北地方法院交通事件裁定        95年度交聲更字第42號
異議人即
受處分人  甲○
上列異議人即受處分人因違反道路交通管理處罰條例案件，對於
臺北市交通事件裁決所於民國95年 7月26日所為之處分（原處分
案號：北市裁二字第裁22-AN0000000號），聲明異議，本院裁定
（95年度交聲字第 717號）後，經臺灣高等法院撤銷原裁定，發
回更審（95年度交抗字第 695號），本院裁定如下：
    主  文
原處分撤銷。
甲○汽車駕駛人停車時，在顯有妨礙其他人、車通行處所停車，
處罰鍰新臺幣玖佰元。
    理  由
一、按汽車駕駛人停車時，在顯有妨礙其他人、車通行處所停車
    ，處新臺幣（下同）六百元以上一千二百元以下罰鍰，道路
    交通管理處罰條例第五十六條第一項第五款定有明文。
二、本件原處分機關臺北市交通事件裁決所係以：異議人即受處
    分人甲○所有之車號八Ｅ—七九三六號自用小客車，於民國
    九十五年五月二十日下午三時三十五分許，停放在臺北市○
    ○○路○段之交岔路口十公尺內之禁止臨時停車處所，因駕
    駛人不在現場，經舉發人員當場以拍照方式採證，並以異議
    人所有上開車輛有違反道路交通管理處罰條例第五十六條第
    一項第一款規定之行為製單舉發，裁處異議人罰鍰九百元，
    嗣經異議人於舉發通知單上所載應到案日期（即同年七月十
    二日）前，向原處分機關提出申訴，經原處分機關函請舉發
    單位臺北市政府警察局大安分局調查結果，仍認異議人有前
    開違規行為，原處分機關乃於同年七月二十六日依道路交通
    管理處罰條例第五十六條第一項第一款及違反道路交通管理
    事件統一裁罰基準及處理細則第四十三條、第四十四條、第
    六十七條之規定，裁處異議人罰鍰九百元。
三、異議意旨略以：異議人停車處所係臺北市○○○路○段二七
    六號「書田醫院」前，該路段為例假日開放停車路段之黃線
    合法停車區，異議人於九十五年五月二十日（星期六）停車
    ，並無不當；且舉發通知單雖指異議人在交岔路口十公尺內
    停車，惟經丈量結果，實際距離已逾二十公尺，警員之舉發
    ，並非事實云云。
四、查異議人所有上開車輛，於九十五年五月二十日下午三時三
    十五分許停放在臺北市○○○路○段「書田醫院」前之事實
    ，固為異議人所不否認，並有採證相片附卷可稽（見本院九
    十五年度交聲字第七一七號卷第一二頁）。惟查：
  (一)經本院於九十五年八月四日前往現場勘驗測量結果，異議人
    停車處所，距「書田醫院」對面汽車迴轉道（建國南路二段
    高架橋下）十點五公尺，與「書田醫院」旁（即建國南路三
    段一九巷口）之距離為十五公尺，另與和平東路、建國南路
    交岔路口之距離則為三十六公尺（見本院九十五年度交聲字
    第七一七號卷第一四頁之現場勘驗紀錄），是原處分機關以
    異議人有「在交岔路口十公尺內停車」為由，而依道路交通
    管理處罰條例第五十六條第一項第一款「在禁止臨時停車處
    所停車」之規定裁罰，自有未合。
  (二)再查異議人停車處所，係設有禁止停車標線（黃實線）之處
    所，此有卷附採證相片足憑（見本院九十五年度交聲字第七
    一七號卷第一二頁），而「禁止停車線，係用以指示禁止停
    車路段，為黃實線，且禁止時間為每日上午七時至晚間八時
    」，道路交通標誌標線號誌設置規則第一百六十八條固有明
    文，惟查臺北市大安區○○○路北往南方向自建國南路、和
    平東路口起至辛亥路三三二號止，係「假日黃線路段開放停
    車」之路段，此有卷附臺北市交通管制工程處全球資訊網刊
    登之假日黃線路段開放停車統計表足憑（見本院九十五年度
    交聲更字第四二號卷），而異議人停車處所，既屬前揭假日
    黃線開放停車之路段，且依月曆顯示，異議人停車當日（九
    十五年五月二十日）係星期六假日，則異議人於前揭時、地
    停車，亦無道路交通管理處罰條例第五十六條第一項第四款
    「在設有禁止停車標線之處所停車」之違規行為可言。
  (三)然查異議人停車處所，係「書田醫院」前道路上劃設之「機
    車等候區」，且其車輛占用該「機車等候區」格線範圍內面
    積已達約三分之一，業經本院於九十五年八月四日前往現場
    勘驗無訛（見本院九十五年度交聲字第七一七號卷第一四頁
    之現場勘驗紀錄），並有卷附採證相片為憑（見本院九十五
    年度交聲字第七一七號卷第一二頁），而「機車等候區」既
    係供機車騎士停等紅燈之用，自不得任意停放小客車，以免
    妨礙其他人、車通行，從而，異議人將小客車停放在「機車
    等候區」，自屬「在顯有妨礙其他人、車通行處所停車」之
    違規行為。異議人辯稱並無違規云云，自不足採。
五、綜上所述，原處分機關依道路交通管理處罰條例第五十六條
    第一項第一款及違反道路交通管理事件統一裁罰基準及處理
    細則第四十三條、第四十四條、第六十七條規定，裁處異議
    人罰鍰九百元，固非無見，惟異議人既係在「機車等候區」
    停車，而非在交岔路口十公尺內之禁止臨時停車處所停車，
    自不得依道路交通管理處罰條例第五十六條第一項第一款規
    定裁罰。是異議人之異議，雖無理由，惟原處分機關未審酌
    及此而為處分，亦有未洽，自應由本院將原處分撤銷，仍以
    異議人有違反道路交通管理處罰條例第五十六條第一項第五
    款之行為，並依違反道路交通管理事件統一裁罰基準表之規
    定，裁處異議人罰鍰九百元，以資適法。
據上論斷，應依道路交通案件處理辦法第二十條前段，裁定如主
文。
中    華    民    國    95    年    12    月    27    日
                  交通法庭法  官  陳芃宇
以上正本證明與原本無異
如不服本裁定應於送達後5日內向本院提出抗告狀
                          書記官  周小玲
中    華    民    國    96    年    1     月    2     日


司法院資訊處製作；財團法人民間司法改革基金會備份。
